臺灣臺中地方法院民事裁定
110年度沙簡字第300號
原      告  吳國華  
訴訟代理人  吳佳潓律師
被      告  何麗瑛  

            楊秀蓮  
            傅棋郁  
            許鈺羚  
            許幏娸  
            邱竣禾  
共      同
訴訟代理人  林孝璋律師
上列當事人間請求拆屋還地事件，本院裁定如下：
    主      文
原告之訴及假執行之聲請均駁回。
訴訟費用由原告負擔。
    理      由
一、按當事人不得就已起訴之事件，於訴訟繫屬中，更行起訴，
    民事訴訟法第253條定有明文。又起訴違背第31條之1第2項
    、第253條、第263條第2項之規定，或其訴訟標的為確定判
    決之效力所及者，法院應以裁定駁回之，民事訴訟法第249
    條第1項第7款亦定有明文。而民事訴訟法上所謂一事不再理
    之原則，乃指同一事件已有確定之終局判決者而言。其所謂
    同一事件，係指同一當事人就同一法律關係而為同一之請求
    。至前後兩訴是否同一事件，應依：㈠前後兩訴之當事人是
    否相同；㈡前後兩訴之訴訟標的是否相同；㈢前後兩訴之聲明
    ，是否相同、相反或可以代用等三個因素決定之（最高法院
    73年度台抗字第518號裁定意旨參照）。
二、查原告前於民國109年12月22日以與本件同一事實，提起刑
    事附帶民事訴訟，經本院刑事庭於109年12月24日繫屬，於1
    10年11月30日以109年度附民字第1148號裁定移送本院民事
    庭等情，有被告所提本院109年度附民字第1148號裁定影本
    （見本院卷第377頁）可憑，並經本院調閱該附帶民事卷宗
    無誤。查該附帶民事事件之當事人、訴訟標的及訴之聲明第
     1至5項，與本件訴訟訴之當事人、訴訟標的及訴之聲明第1
    至5項均屬相同，僅其中訴之聲明內所提及建物拆除，或建
    物及附屬物拆除稍有不同，惟各該訴之聲明顯屬可以代用，
    另本件訴訟原告訴之聲明雖增列第6項：被告等應將設置於
    原告所有台中市○○區○○段000地號之障礙物移除等語，惟原
    告於訴之聲明第2項內，亦已聲明請求被告楊秀蓮將台中市○
    ○區○○段000地號土地上之設施、植栽全數拆除，並將該部分
    土地交還原告等語，依原告起訴狀所載事實部分，亦僅記載
    該312地號土地係僅由被告楊秀蓮所占用，故該聲明顯可為
    訴之聲明第2項所代用，此業經本院審核該附民案件卷宗查
    核無誤。則原告所提起之訴，既早經本院109年度附民字第1
    148號案件繫屬中，原告再提起本件訴訟，核屬同一之訴，
    揆諸首揭法律規定及判決意旨，原告自不得復行提起本件訴
    訟。是以，被告抗辯原告提起本件訴訟之訟訴要件有所欠缺
    ，自有理由，且此瑕疵並不可以補正，故原告之訴及假執行
    之聲請均不合法，應予駁回。
三、依民事訴訟法第249條第1項第7款、第95條、第78條，裁定
    如主文。
中　　華　　民　　國　　110 　年　　12　　月　　28　　日
                  沙鹿簡易庭  法  官 黃建都
以上正本係照原本作成。
如不服本裁定，應於送達後10日內向本院提出抗告狀，並繳納抗
告裁判費新臺幣1,000元。
中　　華　　民　　國　　110 　年　　12　　月　　28　　日
                              書記官